最　高　行　政　法　院　裁　定
                                     100年度裁字第1538號
抗  告  人  陳祚昌
上列抗告人因與相對人財政部臺灣省北區國稅局間贈與稅事件，
對於中華民國100年1月31日臺北高等行政法院99年度再字第157
號裁定，提起抗告，本院裁定如下︰
    主  文
抗告駁回。
抗告訴訟費用由抗告人負擔。
    理  由
一、按抗告法院認抗告為不合法或無理由者，應為駁回抗告之裁
    定。
二、本件抗告人因贈與稅事件，不服原審法院95年度訴字第1122
    號判決(下稱原判決)，提出本院97年度判字第882號判決（
    有可能取償之債權，始得計入遺產總額）、原審法院97年度
    訴字第1440號確定判決（撤銷原核課處分，因遺產債權中有
    一部分無法取償）、臺北市國稅局99年7月27日財北國稅徵
    字第0990232832號函（請辦理退還遺產稅抵稅實物及現金）
    ，主張原判決有行政訴訟法第273條第1項第1款、第11款規
    定之情形，提起再審之訴。經原審法院以99年度再字第157
    號（下稱原裁定）裁定駁回。
三、本件原裁定以：本院97年度判字第882號判決係於97年9月25
    日判決，原審法院97年度訴字第1440號判決係由抗告人擔任
    共同原告，於98年12月29日確定，有確定證明書可憑，又臺
    北市國稅局99年7月27日財北國稅徵字第0990232832號函係
    於99年7月29日送達於陳月霞等8人（含抗告人），有中華郵
    政掛號郵件收件回執可憑，可知抗告人於99年7月29日即已
    「知悉」前揭再審理由，其提起再審之訴之期間，應自知悉
    該再審理由之翌日即99年7月30日起算，扣除在途期間2日，
    迄99年8月31日（星期二）即已屆滿30日，然抗告人遲至99
    年12月7日始主張前揭再審理由提起本件再審之訴，有本院
    加蓋於訴狀上收文戳記所載日期可考，顯已逾越上開法定不
    變期間。從而，抗告人所提再審之訴已逾越30日之法定不變
    期間，本件再審之訴屬不合法，應予駁回。
四、抗告意旨除重申實體法上之主張外，針對程序法部分略謂：
    「關於再審提出是否逾越不變期間乙事，抗告人實際上住於
    臺北市○○區○○○路第80號，而原再審聲請狀所檢附之聲
    證3至6之事務，原來全為抗告人之母陳月霞在處理，因陳月
    霞於99年9月1日逝世，抗告人於近日整理遺物並準備申報遺
    產稅資料時，才於99年11月底發現聲證3至6之資料，故知悉
    得提起再審之時點為當時，而於99年12月6日提出再審係符
    合規定」等語。
五、本院查：
  (一)按「（第1項）有下列各款情形之一者，得以再審之訴對於
    確定終局判決聲明不服。但當事人已依上訴主張其事由或知
    其事由而不為主張者，不在此限：一、適用法規顯有錯誤。
    ……十一、為判決基礎之民事或刑事判決及其他裁判或行政
    處分，依其後之確定裁判或行政處分已變更。」、「為判決
    基礎之裁判，如有前條所定之情形者，得據以對於該判決提
    起再審之訴。」、「（第1項）再審之訴應於30日之不變期
    間內提起。（第2項）前項期間自判決確定時起算，判決於
    送達前確定者，自送達時起算；其再審之理由發生或知悉在
    後者，均自知悉時起算。」、「再審之訴，應以訴狀表明下
    列各款事項，並添具確定終局判決繕本，提出於管轄行政法
    院為之：……四、再審理由及關於再審理由並遵守不變期間
    之證據。」分別為行政訴訟法第273條第1項第1款及第11款
    、第274條、第276條第1項、第2項、第277條第1項第4款所
    明定。且依本院67年判字第738號判例意旨所示，提起再審
    之訴，應表明再審理由及關於再審理由並遵守不變期間之證
    據，如未表明者，無庸命其補正。
  (二)抗告人針對前開「有無逾越再審不變期間」一節所為之抗告
    理由陳述，與其在原審法院所提出者相同，並經原審法院駁
    斥此等事實主張之真實性，仍認定其在原審提起再審之訴已
    逾越30日之法定不變期間，而為再審之訴不合法之駁回裁定
    。則抗告人針對同一事實主張，迄今仍無法提出符合再審門
    檻審查標準，證明上開待證事實（未逾再審不變期間）之適
    當證據，則原裁定以抗告人提起再審之訴逾期，再審之訴不
    合法為由，裁定駁回其再審之訴，並無不合。其抗告難認有
    理由，應予駁回。
  (三)綜上，原裁定並無不合，抗告意旨仍執前詞，指摘原裁定違
    誤，求予廢棄，難認有理由，應予駁回。
六、據上論結，本件抗告為無理由。依行政訴訟法第104條、民
    事訴訟法第95條、第78條，裁定如主文。
中　　華　　民　　國　　100　 年　　6　　 月　　23　　日
                    最高行政法院第六庭
                        審判長法官　黃　合　文
                              法官　鄭　忠　仁
                              法官　劉　介　中
                              法官　帥　嘉　寶
                              法官　陳　鴻　斌

以  上  正  本  證  明  與  原  本  無  異
中　　華　　民　　國　　100　 年　　6　　 月　　23　　日
　　　　　　　　　　　　　　　書記官　汪　淑　菁